Images du répertoire du notaire Jean II Chapellain pour l'étude XXIV
Archives nationales de France
Images du répertoire du notaire Jean II Chapellain pour l'étude XXIV
juillet 1610 - mai 1645
MC/RE/XXIV/4
Etude XXIV; Chapellain, Jean II
Un registre
Archives nationales de France
Minutes et répertoires: la loi 2008-696 du 15 juillet 2008 relative aux archives a fixé à 75 ans à compter de la date de l'acte, ou à 25 ans à compter de la date du décès de l'intéressé si ce délai est plus bref, le délai de communication des minutes et répertoires des notaires; ce délai est porté à 100 ans à compter de la date de l'acte si le document se rapporte à un mineur (code du Patrimoine, articles L213-2, 4e d et 5e).
Autres documents de l'étude (dossiers de clients, comptabilité...): s'agissant d'archives privées, ces documents sont communicables selon les modalités fixées par le déposant ou le donateur.
Certains documents ne sont pas accessibles sous leur forme originale en raison de leur mauvais état de conservation.
Registre entré aux Archives nationales en 1935.
324 feuilletsde papier manuscrits,hauteur 35 x largeur 21,5 cm.
Le registre est dans un état moyen. La reliure est à refaire. Les derniers feuillets sont troués.
Registre folioté en 2003 (foliotation non visible à l'écran)
Images des répertoires de l’étude XXIV
Archives de l'étude XXIV
répertoire d'officier public ministériel
- Répertoire chronologique pour la période de juillet 1610 à mai 1645, juillet 1610 - mai 1645; MC/RE/XXIV/4; 1 r°-324 r°; 3 feuillets
  Le répertoire contient les informations suivantes: 1. nature de l'acte; 2. nom, prénom, des parties; 3. numéro de l'acte dans l'année.
  répertoire
  - Liste chronologique des actes pour la période de juillet à décembre 1610, juillet - décembre 1610; 1 r°-3 r°; 3 feuillets
  - Liste chronologique des actes pour la période de janvier à décembre 1611, janvier - décembre 1611; 3 r°-9 v°; 7 feuillets
  - Liste chronologique des actes pour la période de janvier à décembre 1612, janvier - décembre 1612; 9 v°-15 v°; 7 feuillets
  - Liste chronologique des actes pour la période de janvier à décembre 1613, janvier - décembre 1613; 16 r°-21 v°; 6 feuillets
  - Liste chronologique des actes pour la période de janvier à décembre 1614, janvier - décembre 1614; 21 v°-26 v°; 6 feuillets
  - Liste chronologique des actes pour la période de janvier à décembre 1615, janvier - décembre 1615; 26 v°-32 r°; 7 feuillets
  - Liste chronologique des actes pour la période de janvier à décembre 1616, janvier - décembre 1616; 32 r°-38 r°; 7 feuillets
  - Liste chronologique des actes pour la période de janvier à décembre 1617, janvier - décembre 1617; 38 r°-45 r°; 8 feuillets
  - Liste chronologique des actes pour la période de janvier à décembre 1618, janvier - décembre 1618; 45 v°-53 v°; 9 feuillets
  - Liste chronologique des actes pour la période de janvier à décembre 1619, janvier - décembre 1619; 53 v°-61 v°; 9 feuillets
  - Liste chronologique des actes pour la période de janvier à décembre 1620, janvier - décembre 1620; 62 r°-73 r°; 12 feuillets
  - Liste chronologique des actes pour la période de janvier à décembre 1621, janvier - décembre 1621; 73 r°-82 v°; 10 feuillets
  - Liste chronologique des actes pour la période de janvier à décembre 1622, janvier - décembre 1622; 82 v°-91 r°; 10 feuillets
  - Liste chronologique des actes pour la période de janvier à décembre 1623, janvier - décembre 1623; 91 v°-101 r°; 11 feuillets
  - Liste chronologique des actes pour la période de janvier à décembre 1624, janvier - décembre 1624; 101 v°-111 v°; 11 feuillets
  - Liste chronologique des actes pour la période de janvier à décembre 1625, janvier - décembre 1625; 112 r°-126 v°; 15 feuillets
  - Liste chronologique des actes pour la période de janvier à décembre 1626, janvier - décembre 1626; 127 r°-134 v°; 8 feuillets
  - Liste chronologique des actes pour la période de janvier à décembre 1627, janvier - décembre 1627; 135 r°-144 v°; 12 feuillets
  - Liste chronologique des actes pour la période de janvier à décembre 1628, janvier - décembre 1628; 145 r°-164 r°; 20 feuillets
  - Liste chronologique des actes pour la période de janvier à décembre 1629, janvier - décembre 1629; 164 r°-177 v°; 14 feuillets
  - Liste chronologique des actes pour la période de janvier à décembre 1630, janvier - décembre 1630; 177 v°-187 r°; 11 feuillets
  - Liste chronologique des actes pour la période de janvier à décembre 1631, janvier - décembre 1631; 187 r°-198 r°; 12 feuillets
  - Liste chronologique des actes pour la période de janvier à décembre 1632, janvier - décembre 1632; 198 r°-209 r°; 12 feuillets
  - Liste chronologique des actes pour la période de janvier à décembre 1633, janvier - décembre 1633; 209 v°-221 v°; 13 feuillets
  - Liste chronologique des actes pour la période de janvier à décembre 1634, janvier - décembre 1634; 221 v°-229 v°; 9 feuillets
  - Liste chronologique des actes pour la période de janvier à décembre 1635, janvier - décembre 1635; 230 r°-239 r°; 10 feuillets
  - Liste chronologique des actes pour la période de janvier à décembre 1636, janvier - décembre 1636; 239 v°-249 v°; 11 feuillets
  - Liste chronologique des actes pour la période de janvier à décembre 1637, janvier - décembre 1637; 249 v°-260 r°; 12 feuillets
  - Liste chronologique des actes pour la période de janvier à décembre 1638, janvier - décembre 1638; 260 v°-274 v°; 15 feuillets
  - Liste chronologique des actes pour la période de janvier à décembre 1639, janvier - décembre 1639; 274 v°-282 v°; 9 feuillets
  - Liste chronologique des actes pour la période de janvier à décembre 1640, janvier - décembre 1640; 282 v°-293 v°; 12 feuillets
  - Liste chronologique des actes pour la période de janvier à décembre 1641, janvier - décembre 1641; 293 v°-301 v°; 9 feuillets
  - Liste chronologique des actes pour la période de janvier à décembre 1642, janvier - décembre 1642; 301 v°-307 v°; 7 feuillets
  - Liste chronologique des actes pour la période de janvier à décembre 1643, janvier - décembre 1643; 308 r°-315 v°; 8 feuillets
  - Liste chronologique des actes pour la période de janvier à décembre 1644, janvier - décembre 1644; 315 v°-322 r°; 8 feuillets
  - Liste chronologique des actes pour la période de janvier à mai 1645, janvier - mai 1645; 322 r°-324 r°; 3 feuillets